臺灣臺中地方法院交通事件裁定　　　　　　　　　　　　九十四年度交聲字第一號
　　原處分機關　交通部公路總局臺中區監理所
　　受 處分 人　甲○○
右列受處分人因違反道路交通管理處罰條例案件，對於交通部公路總局臺中區監理所
民國九十三年十一月十六日所為之裁決（中監違字第裁六○─ＨＢ0000000號
裁決書），聲明異議，本院裁定如左：
    主  文
異議駁回。
    理  由
一、原處分機關略以：受處分人甲○○，於民國九十三年七月六日一時五分許，在臺
    中縣梧棲鎮○○路與中華路口處，駕駛車號為ＴＯＢ─四○三號輕型機車，因酒
    後駕車經測試檢定有酒精濃度超過規定標準（每公升一‧五六毫克），遭臺中縣
    警察局清水分局員警當場攔檢舉發，受處分人未依指定期限到案提出申訴，該所
    遂於九十三年十一月十六日以中監違字第裁六○─ＨＢ0000000號裁決書
    ，裁處違反道路交通管理處罰條例第三十五條第一項規定，處罰鍰新臺幣五萬二
    千五百元整，並吊扣駕駛執照一年，逾期則依違反道路交通管理事件統一裁罰標
    準表及裁決書處罰主文裁處，於法並無不合等語。
二、本件受處分人甲○○則以：附件（受處分人提出診斷證明書、醫療單據、舉發單
    等件）都是事實，如有偽造，願刑事深罪，爰聲明異議云云。
三、按汽車駕駛人，駕駛汽車經測試檢定有酒精濃度超過規定標準者，處新臺幣一萬
    五千元以上六萬元以下罰鍰，並當場移置保管其車輛及吊扣其駕駛執照一年；因
    而肇事致人受傷者，並吊扣其駕駛執照二年；汽車駕駛人有飲用酒類後其吐氣所
    含酒精濃度超過每公升○‧二五毫克以上者，不得駕車。道路交通管理處罰條例
    第三十五條第一項第一款、道路交通安全規則第一百十四條第二款與違反道路交
    通管理事件統一裁罰標準表分別定有明文。
四、經查：受處分人甲○○，於上開時、地，駕駛之車號ＴＯＢ─四○三號輕型機車
    ，有酒後駕駛汽車，經醫院抽血換算呼氣法測定值為每公升一‧五六毫克，超過
    標準之違規事實，經臺中縣警察局清水分局員警當場查獲舉發等情，非但受處分
    人於異議狀中所不爭執，及警詢、偵訊筆錄承認有酒後駕車之事實，並有原舉發
    機關之違反道路交通管理事件通知單、所採證之酒精濃度測定紀錄表、所附醫院
    急診生化檢驗單、道路交通事故現場圖、現場照片、調查報告表、警詢筆錄、偵
    訊筆錄與臺中縣警察局清水分局九十四年一月二十八日清警刑字第○九四○○二
    一四一六號函等在卷可稽。受處分人雖以上開情詞置辯，惟經本院檢視卷附之資
    料得知，受處分人於九十三年八月十日接受原舉發機關員警警詢時承認：「（你
    所駕駛的車輛車牌號碼及車種為何？）答：我駕駛未懸掛車牌之光陽牌白紅色輕
    機車」、「（案發當日下班返家前有無喝酒？）答：我當時我隨車攜帶一瓶啤酒
    ，沿途上遇紅燈時即飲一口酒」、「（經梧棲童綜合醫院抽取你的血液檢驗，換
    算酒精濃度值為何？）答：經警方告知，我血液中之酒精濃度值為每公升一‧五
    六毫克」等語。再者，受處分人於九十三年九月二十二日在臺灣臺中地方法院檢
    察署偵查庭訊問時亦承認：「我確實有酒後開車，但是那時十一點三十多分時，
    我有喝一瓶啤酒才騎機車回去」、「（何時開始喝酒？）約十一點半左右，是在
    沙鹿喝的，喝了一瓶啤酒後在五分鐘後，才慢慢騎機車回去」等語。況據臺灣臺
    中地方法院檢察署九十三年度偵字第一五四○九號聲請簡易判決處刑書、本院九
    十三年度沙交簡字第六三九號簡易判決與九十三年度沙交簡上字第六三六號刑事
    判決，均明確認定受處分人於該時、地，騎乘未懸掛車牌之白紅色輕型機車，因
    操作失控不慎自行跌倒受傷送醫，經醫院施以酒測，其血液中酒精濃度竟高達每
    毫升三百十一點五毫克，換算成酒精呼氣值為每公升一點五六毫克等情，亦有臺
    灣臺中地方法院檢察署九十三年度偵字第一五四○九號聲請簡易判決處刑書、本
    院九十三年度沙交簡字第六三九號簡易判決與九十三年度沙交簡上字第六三六號
    刑事判決在卷可資佐證，並經本院調閱上開卷宗屬實。是受處分人酒後駕車酒精
    濃度超過規定標準之事實明確，其以上情辯解，尚不足採。又受處分人雖提出服
    務證、診斷證明書、醫療單據、調解不成立證明書、重大傷病卡等件為證，然經
    查受處分人提出之資料與本件酒後駕車之違規事實間並無關係，均僅係受處分人
    因酒後發生事故後相關後續處理之文件，受處分人酒醉駕車之違規行為，於受處
    分人酒後有駕車行為時業已成立，受處分人提出之證據核與本件並無關連，附此
    敘明。受處分人前揭違規之情，足堪認定。從而，原處分機關據以援引上開規定
    ，裁處罰鍰新臺幣五萬二千五百元整，並吊扣駕駛執照一年，逾期則依裁決書處
    罰主文規定處罰，並無不當，本件異議為無理由，應予駁回。
五、據上論斷，應依道路交通管理處罰條例第八十七條、道路交通案件處理辦法第十
    九條，裁定如主文。
中      華      民      國      九十四      年      三      月    三    日
                                臺灣臺中地方法院交通法庭
                                    法  官  張清洲
右正本證明與原本無異。
如不服本裁定，應於送達後五日內，向本院提出抗告狀。
                                    書記官
中      華      民      國      九十四      年      三      月    三    日
